---
title: "P7"
output:
  html_document: default
  pdf_document: default
date: "2023-03-15"
---

```{r setup, include=FALSE}
knitr::opts_chunk$set(echo = TRUE)
```

#Ejercicio 1
```{r}
set.seed(1)

z <- rnorm(100)
x <- rpois(100, 10.3)
y <- rbinom(100,1,.25)

y1 <- 5*z+x*10+rnorm(100,2,1)
y2 <- 5*z+x*12+rnorm(100,2,1)

hist(y1)
hist(y2)

t.test(y1)
t.test(y1,y2)
```


#Ejercicio2

La correlación lineal es una correlación paramétrica ya que la correlación lineal establece una relación lineal entre dos variables, es decir, es una distribución normal. 

Las pruebas paramétricas analizan elementos de una distribución normal, mientras que las no paramétricas analizan datos de una distribución no normal.

#Ejercicio3
```{r}
correlation(data)
```


#Las variables mas asociadas son longitud y peso.

#Ejercicio4
```{r}
cor_matrix<-cor(data)
corrplot(cor_matrix,method = "circle",type = "lower",order = "hclust",addCoef.col = "black",tl.col = "black",tl.srt = 45,tl.offset = 1)
```


#Ejercicio5
```{r}
correlation(data)

```


#Ejercicio6
```{r}
plot(data$longitud,data$peso)
abline(lm(data$peso~data$longitud),col="red")
text(paste("Correlacion:",round(cor(data$longitud,data$peso),2)),x=25,y=95)

```


#Ejercicio7
```{r}
corrplot(cor_matrix,method = "circle",type = "lower",order = "hclust",addCoef.col = "black",tl.col = "black",tl.srt = 45,tl.offset = 1)

```


#Ejecicio 8
```{r}
distancia<-c("1.1","100.2","90.3","5.4","57.5","6.6","34.7","65.8","57.9","86.1")
n_piezas<-c("110","2","6","98","40","94","31","5","8","10") 

distancia<-as.numeric(distancia)
n_piezas<-as.numeric(n_piezas)
cor(distancia,n_piezas)


shapiro.test(distancia,n_piezas)

t.test(distancia,n_piezas,conf.level = 0.95)
```


#Ejercicio 9
```{r}
x1 <- seq(1, 10, length.out = 20)
y1 <- 2 * x1 + 3

x2 <- seq(1, 10, length.out = 20)
y2 <- x2^2


plot(x1, y1, pch = 16, col = "blue", main = "Ejemplo de relaciones lineal y monótona")
points(x2, y2, pch = 16, col = "red")


abline(lm(y1 ~ x1), col = "blue", lwd = 2)
lines(x2, predict(loess(y2 ~ x2)), col ="red",lwd=2)
[Monotone](https://rpubs.com/osoramirez/316691)
```





